【裁判字號】    90,上易,708
【裁判日期】    900214
【裁判案由】    違反電子遊戲場業管理條例
【裁判全文】
臺灣高等法院臺中分院刑事判決                      九十年度上易字第七八號
    上  訴  人  臺灣台中地方法院檢察署檢察官
    被      告  乙○○
右上訴人因被告違反電子遊戲場業管理條例案件，不服臺灣台中地方法院九十年度易
字第一九二號中華民國九十年二月十四日第一審判決（聲請簡易判決處刑案號：臺灣
台中地方法院檢察署年度八十九偵字第一八一五一號），提起上訴，本院判決如左：
      主  文
原判決撤銷。
乙○○違反未依電子遊戲場業管理條例規定辦理營利事業登記者，不得經營電子遊戲
場業之規定，處拘役貳拾日，如易科罰金，以佰元折算壹日。
電子遊戲機小瑪琍貳台、滿貫大亨壹台均沒收。
      事  實
一、乙○○未依電子遊戲場業管理條例辦理營利事業登記，竟仍於民國八十九年六月
    二十七日起至同年九月二十七日（起訴書誤繕為十月二十七日）止，在臺中市○
    ○區○○街二十二巷六號一樓其經營之「福聯便利商店」（招牌名稱「生活便利
    商店」）擺設電動遊戲機三台（小瑪琍二台、滿貫大亨一台），對外經營電子遊
    戲場業，嗣於八十九年九月二十七日臺中市政府實施聯合稽查時當場查獲，並扣
    得小瑪琍二台、滿貫大亨一台。。
二、案經台中市政府函請台灣台中地方法院檢察署檢察官偵查後，聲請簡易判決處刑
    ，經原審法院認為不宜，改依通常程序審理。
      理  由
一、訊之被告乙○○固承認在其經營之福聯便利商店內擺設電動遊戲機台三台之事實
    ，但辯稱伊沒有在營業云云，但查被告於偵查中坦承於八十九年六月二十七日接
    手該店時，店內即有擺設這三部機台，且在伊經營之期間內一直都有客人在玩；
    且有台中市政府影響治安行業聯合稽查紀錄表、位置圖及現場照片附卷可稽，且
    被告當時有插電營業且有人把玩，亦經上開稽查紀錄記載甚明，被告空言否認尚
    難採信，其事證業臻明確，犯行洵堪認定。
二、核被告違反電子遊戲場業管理條例第十五條規定，未經辦理營利事業登記，而經
    營電子遊戲場業，係犯同條例第二十二條之罪。原審雖認電子遊戲場業管理條例
    所稱電子遊戲場業，應係專指以設置電子遊戲機供不特定人益智娛樂之營利事業
    ，且具有一定規模之營利事業者為限，不包括於其原本經營之事業外，另行擺設
    電子遊戲機者在內云云，但查電子遊戲場業管理條例所規定之電子遊戲場業，其
    規範之目的旨在使欲經營電子遊戲場業之業者，均須先符合該條例之規定，以健
    全電子遊戲場業之管理及營運，故不以專營或主要營業為設置電子遊戲機經不特
    定人娛樂之營利事業為限，及於原有經營事業之外，另又於固定場所實際違法經
    營賭博電動機台之業者，亦為上開電子遊戲場業管理條例所規定之事業，本件被
    告所經營之便利商店，既有固定之經營場地，店內又長期擺設電子遊戲機供不特
    定釣客把玩營業，自符合上開電子遊戲場業管理條例所規定之電子遊戲場業之規
    定，應予以依法論科。原審未詳予審究，遽為無罪之判決，容有可議。檢察官上
    訴意旨執此指摘原判決不當，非無理由，應由本院將原判決予以撤銷改判。爰審
    酌被告之品行、犯罪之動機、目的、手段、所生危害及犯罪後坦承犯行等一切情
    狀，量處被告如主文第二項所示之刑，並諭知易科罰金之折算標準。獲案之電子
    遊戲機三台，係被告所有供犯罪所用之物，應依法宣告沒收。
據上論結，應依刑事訴訟法第三百六十九條第一項前段、第三百六十四條、第二百九
十九條第一項前段，電子遊戲場業管理條例第十五條、第二十二條，刑法第十一條前
段、第四十一條第一項、第三十八條第一項第二款，罰金罰鍰提高標準條例第二條，
判決如主文。
本案經檢察官甲○○到庭執行職務。
中      華      民      國    九十      年      四      月     二十六   日
                              臺灣高等法院臺中分院刑事第七庭
                                    審判長法  官  林  榮  龍
                                          法  官  江  錫  麟
                                          法  官  謝  說  容
右正本證明與原本無異。
不得上訴。
                                          書記官  阮  正  枝
中      華      民      國    九十    年      四     月    二十七      日
電子遊戲場業管理條例第十五條：
未依本條例規定辦理營業事業登記者，不得經營電子遊戲場業。
同條例第二十二條：違反第十五條規定者，處行為人一年以下有期徒刑、拘役、或科
或併科新台幣五十萬元以上二百五十萬元以下罰金。
                                                                       Ａ


司法院資訊處製作；財團法人民間司法改革基金會備份。
